【裁判字號】    98,訴,37
【裁判日期】    980610
【裁判案由】    國宅
【裁判全文】
臺北高等行政法院判決
                                        98年度訴字第37號
                              .
原      告  甲○○
被      告  臺北市政府
代  表  人  乙○○市長）住同.
訴訟代理人  丁○○
            己○○
            戊○○
上列當事人間因國宅事件，原告不服內政部中華民國97年11月6
日台內訴字第0970175138號（案號﹕0000000000）訴願決定，提
起行政訴訟。本院判決如下：
    主  文
原處分及訴願決定均撤銷。
訴訟費用由被告負擔。
    事  實
一、事實概要：
    原告原向被告承租坐落臺北市市○○道○段150巷5號3樓之5
    懷生出租國宅（下稱系爭國宅），租期於民國（下同）97年
    7月31日屆滿，乃於97年6月19日檢附全戶戶籍資料向被告申
    請續租，經被告查認其配偶黃楠育持有坐落於彰化縣員林鎮
    南東里錦安巷5 號之房屋（下稱系爭房屋），不符合國民住
    宅出售出租及商業服務設施暨其他建築物標售標租辦法（下
    稱標租辦法）第4條第1項第3款承租國宅資格，以97年7月3
    日府都住字第09733046300 號函就此為通知（下稱原處分）
    ，原告不服，提起訴願，遭駁回後，遂提起本件行政訴訟。
二、兩造聲明：
    (一)原告聲明：
      1.訴願決定及原處分均撤銷。
      2.訴訟費用由被告負擔。
    (二)被告聲明：
      1.駁回原告之訴。
      2.訴訟費用由原告負擔。
三、兩造之爭點：
  (一)原告主張：
    1.按「政府直接興建之國民住宅，其承購、承租資格、優先
      承購、承租資格與比例、辦理程序、權利義務及商業設施
      、服務設施與其他建築物等之標售、標租等事項之辦法，
      由內政部定之。」、「申請承購或承租國民住宅者，應具
      備下列各款之條件：一、年滿二十歲，在當地設有戶籍者
      。二、與直系親屬設籍於同一戶或有配偶者。三、本人、
      配偶、戶籍內之直系親屬及其配偶，均無自有住宅者。四
      、符合行政院公告之收入較低家庭標準者。」、「有無自
      有住宅之認定，以國民住宅出售或出租機關列冊送請財政
      部財稅資料中心查核者，或由承購人向稅捐稽徵機關申請
      之歸戶財產查詢清單證明為準。」國民住宅條例第7 條第
      3 項、國民住宅出售出租及商業服務設施暨其他建築物標
      售標租辦法（下稱標售標租辦法）第4 條第1 項、第9 條
      分別定有明文。次按「未辦建物所有權第一次登記且所有
      人不明之房屋，其房屋稅向使用執照所載起造人徵收之；
      無使用執照者，向建造執照所載起造人徵收之；無建造執
      照者，向現住人或管理人徵收之。」復為房屋稅條例第4
      條第4項所明定。
    2.何謂自有住宅？有無自有住宅應以實質具有財產權為準認
      定標售標租辦法第9 條規定所稱「自有」、「住宅」及「
      財產」應如何具體認定？按民法第66條第1 項、第758 條
      、第765 條、第832 條，及房屋稅條例第2 條規定可得知
      「住宅」應指固定於土地上之建築物，供住宅使用之房屋
      ，「自有」則指在（住宅）物權上具有自由使用、收益、
      處分，並排除他人之干涉之權能，而「自有」及「住宅」
      ，表彰於物權登記者，為「自有住宅」具體存在，可登記
      為財產權者。按民法第758 條規定，未登記之不動產物權
      ，不生物權法上之效力，亦即不具有財產權。
    3.具不動產物權即有稅籍底冊資料，有稅籍底冊資料則未必
      具不動產物權由稅捐稽徵法施行細則第7 條：「本法第21
      條第1 項第2 款所稱應由稅捐稽徵機關依稅籍底冊或查得
      資料核定課徵之稅捐，指地價稅、田賦、房屋稅、使用牌
      照稅及查定課徵之營業稅、娛樂稅。」可得知具不動產物
      權即有稅籍底冊資料，有稅籍底冊資料則未必具不動產物
      權。本件系爭房屋為有稅籍底冊資料但不具有不動產物權
      ，是否可按有自有住宅認定？在事實之法律關係不明瞭時
      ，當事人如另有相反之證據時，應許得舉證推翻，而為無
      自有住宅之認定。
    4.依稅籍資料查詢物權登記所有權另有他人，可證原告配偶
      並無系爭房屋所有權，依物權排他效力，按土地法第43條
      規定，同一土地上不可能成立同一內容之兩個物權。依原
      告配偶稅捐機關全國財產稅總歸戶財產查詢清單所載，原
      告配偶持有房屋坐落：彰化縣員林鎮南東里錦安巷5 號房
      屋，持分標示1/1 ，經依該門牌查詢坐落基地及建號為彰
      化縣員林鎮○○段1231地號及建號945 ，經查詢該地號及
      建號登記簿謄本，其土地所有權人為許家程，房屋標示部
      登記原因為「未登記建物查封」，依土地登記規則第139
      條之規定，由「未登記建物查封」之程序及依土地法所為
      之登記，有絕對效力可證，其須經法院及地政機關勘測、
      編列建號、登記，故該地上建物應為土地所有權人許家程
      君所有，且依物權排他效力，同一土地上不可能成立同一
      內容之兩個物權，更何況本件房屋未辦物權登記，更不可
      能在同一土地上具有相同門牌之房屋，故證據一財產查詢
      清單檔案資料為原告配偶持有該房屋，顯係誤載。
    5.依首揭房屋稅條例規定，無建造執照者，房屋稅向現住人
      或管理人徵收之，原告配偶未曾繳納系爭房屋房屋稅，可
      證並非該房屋現住人或管理人，又原告配偶非該房屋座落
      基地所有權人，稅捐機關檔案資料為原告配偶持有該房屋
      ，顯係誤載。經向該管稽徵機關申請更正財產資料，經彰
      化縣地方稅務局現場勘查，因原稅籍房屋坍塌滅失，乃以
      97年8 月27日彰稅員分二字第0972042405號函，准予註銷
      該房屋稅籍，可證原告配偶並無持有該房屋，原告符合承
      租國宅資格。
    6.原處分違反對當事人有利及不利事項一律注意原則、論理
      及經驗法則。按國民住宅條例第23條：「政府興建出租之
      國民住宅出租後，有左列情事之一者，國民住宅主管機關
      得終止租賃契約，收回該住宅，並得移送法院裁定後強制
      執行：一、作非法使用者。二、積欠租金達三個月，經催
      告仍不清償者。三、轉租他人者。四、改建、增建或變更
      為居住以外之使用者。五、違反租賃契約規定者。」同條
      例施行細則第32條：「直轄市、縣( 市) 主管機關依本條
      例第21條、第23條及第29條規定，移送之案件，於移送前
      ，應先就其事實加以調查，並附可供證明或釋明之證據，
      以便審理。」本件承租國宅到期續租取消資格事件，被告
      以其於97年6 月30日將原告本人、配偶之資料送請財稅單
      位查核結果，原告配偶擁有系爭自有住宅，該住宅雖未辦
      理建物所有權第一次登記，惟不異其不動產之性質，原告
      雖詳述土地所有權早非屬其配偶所有，惟本案事實係依上
      該財稅資料，原告配偶既查有「自有住宅」，自無從為不
      同採認之依據。又原告配偶於被告作成行政處分事後之97
      年8 月25日始向彰化縣地方稅務局員林分局申請註銷房屋
      稅籍，自不能以事後行為推翻原告承租期間及申請續租時
      不合資格之狀態，且「有無自有住宅之認定係以財政部財
      稅資料中心查核者為準」，因是否准繼續承租資格。原告
      雖窮盡舉證責任，包括系爭房屋及其坐落土地之權利異動
      ，惟被告機關認事用法不探究原因事實，拘泥於以錯誤財
      稅資料為據，有違對當事人有利及不利事項一律注意原則
      、論理及經驗法則，茲分陳理由及證據如下：
      (1)系爭建物坐落土地及其上所有權人為許家程，並非原告
        配偶，並提示註銷房屋稅籍公文，惟被告不予採認，經
        再申請手工土地登記簿謄本及電子謄本異動索引，依該
        謄本所有權部所載「登記次序貳」「登記日期40年12月
        19日」「登記原因：買賣」「原因發生日期40年12月6
        日」「所有權人：黃銅利」，黃銅利為原告配偶黃貴露
        （已更名為黃楠育）之叔，「登記次序? 」「登記日期
        70年1 月4 日」「登記原因：買賣」「原因發生日期69
        年12月2 日」「所有權人：許吳素美」，可推知在黃銅
        利持有土地期間，原告配偶在其叔土地上有系爭建物，
        而依民法第773 條之規定，黃銅利持有土地所有權移轉
        時，應係包括土地之上下之使用、收益、處分之權能，
        移轉予買受人，由於系爭建物為未辦建物所有權第一次
        登記之房屋，因此原告配偶於其叔70年1 月4 日移轉土
        地時，已無系爭建物之使用權限。
      (2)依該土地電子謄本異動索引所載，原土地所有權人：許
        吳素美「登記日期95年8 月11日」「登記原因：拍賣」
        「所有權人：許家程、許巍瀚」，「登記日期96年4 月
        30日」「登記原因：共有物分割」，分割後1231地號所
        有權人許家程，1231-1地號所有權人許巍瀚。從所有權
        之移轉歷程及法院拍賣程序可證，並依經驗法則應可得
        出原告配偶於其叔70年1 月4 日移轉土地後，並未持有
        系爭房屋。依財產查詢清單檔案資料備註說明所載「註
        一：本清單之資料係由稅捐、監理機關業務單位提供建
        檔，如有不符請向資料提供機關洽詢（房屋，土地為稅
        捐處，汽車資料為監理機關，投資資料為被投資公司）
        」、「註二：本清單之不動產資料如與地政機關登記資
        料不符，仍以地政機關登記資料為準。」可證，該資料
        僅供參考，仍有錯誤之可能，被告援引為認事用法之證
        據，不無可議之處。
      (3)依財產查詢清單檔案資料所載，系爭房屋「異動日期或
        投資資料年度96年7 月1 日」，而申請人配偶之叔早已
        於70年1 月4 日移轉所有權，該資料不無可議；又該資
        料「房屋現值12,300元」，而依系爭房屋坐落土地之土
        地登記簿謄本所載，使用分區為山坡地保育區，使用地
        類別為農牧用地，房屋現值12,300元，是否仍為可堪居
        住之房屋，不無可議。
      (4)彰化縣地方稅務局現場勘查，因原稅籍房屋坍塌滅失，
        以97年8 月27日彰稅員分二字第0972042405號函准予註
        銷該房屋稅籍，所稱「坍塌」，乃房屋坍方塌陷至不堪
        居住，所稱「滅失」，乃房屋事實上已消滅不存在。按
        辦竣建物所有權登記之房屋滅失時，依土地登記規則第
        31條第1 項：「建物滅失時，該建物所有權人未於規定
        期限內申請消滅登記者，得由土地所有權人或其他權利
        人代位申請；亦得由登記機關查明後逕為辦理消滅登記
        。」系爭房屋為未辦建物所有權第一次登記之房屋，其
        因坍塌滅失當由稽徵機關註銷房屋稅籍，惟不論係地政
        機關之消滅登記或稽徵機關註銷稅籍，其滅失之原因事
        實均存在於登記日期之前。又據該局承辦人丙○○作成
        前開行政處分所依據之現場勘查照片兩張所示，現場荒
        煙漫草斷垣殘壁，斷垣後相思樹茂密，依一般智識經驗
        及林相樹齡研判，應可認定系爭房屋於被告97年6 月30
        日送請財稅單位查核前，應已「坍塌滅失」。
      (5)由於被告怠於依職權調查事實真相，原告謹請鈞院就系
        爭房屋坍塌滅失情形，向彰化縣地方稅務局查證是否於
        97年6月30日前已坍塌滅失？
    7.有無自有住宅之認定，不論財產查詢清單有無錯誤，以該
      證明為準，違反授權明確性原則標售標租辦法係國民住宅
      條例授權訂定之法規命令，有關承租資格之認定，法律並
      非不得授權以命令限制人民之權利，惟其授權應有具體明
      確之目的、範圍及內容；法律僅作概括授權時，除命令不
      得逾越母法外，其內容僅能就與母法有關之細節性及技術
      性事項加以規定，且須符合比例原則，不得逾越母法規定
      之限度或增加法律所無之限制。標售標租辦法第9 條對有
      無自有住宅之認定，不論財產查詢清單有無錯誤，以該證
      明為準，顯然違反授權明確性原則，逾越母法規定之限度
      或增加法律所無之限制。
  (二)被告主張：
    1.被告所為之行政處分係依法行政，無若何違法可言。
      (1)按國民住宅條例第7 條第3 項規定「政府直接興建之國
        民住宅，其承購、承租資格、優先承購、承租資格與比
        例、辦理程序、權利義務及商業設施、服務設施與其他
        建築物等之標售、標租等事項之辦法，由內政部定之。
        」內政部依此規定定頒之標租辦法第4 條第1 項第3 款
        規定「申請承購或承租國民住宅者，應具備下列各款之
        條件……三、本人、配偶、戶籍內之直系親屬及其配偶
        ，均無自有住宅者」，同辦法第9 條規定「有無自有住
        宅之認定，以國民住宅出售或出租機關列冊送請財政部
        財稅資料中心查核者為準」，合先敘明。
      (2)而依行政訴訟法第4 條第1 項提起撤銷訴訟，係以行政
        處分違法為要件，則本案被告依上該規定，查核原告因
        配偶黃貴露（已更名為黃楠育）擁有彰化縣員林鎮南東
        里錦安巷5 號之自有住宅，認定原告有自有住宅，並以
        首揭處分書列為資格不符，皆係依法令規定所為，自無
        若何違法或不當之處。
    2.原告並未就其所主張之事實舉證明之。
      本案財政部財稅資料中心查核結果，係原告配偶有未經第
      一次保全登記之房屋，原告雖以土地所有人非其配偶等云
      云主張系爭房屋非其配偶所有，惟房屋與土地分屬獨立之
      不動產，土地與房屋所有人非同一情形事所常見，故土地
      所有人非其配偶尚不足以證之該房屋所有人亦非其配偶，
      原告以此為由認已足資證明系爭房屋非其配偶所有應係誤
      會；至系爭房屋未經登記，僅係影響有關該不動產依法律
      行為所為之處分，要皆對該不動產之物權不生影響，原告
      之財產權之說應係不解法律性質所致；而原告主張系爭建
      物業已滅失，雖提出彰化縣地方稅務局員林分局函，惟該
      函亦僅謂准自97年8 月起註銷，換言之，於被告依法令規
      定就原告資格審查時，該不動產究否存在，原告並未舉證
      以明之，該建物既係原告於被告作成行政處分後，始於97
      年8 月25日向彰化縣地方稅務局員林分局申請註銷房屋稅
      籍，自不能以事後行為推翻原告承租期間及申請續租時不
      合資格之狀態，亦不影響被告所為處分之合法性，況房屋
      稅籍之有無與所有權之歸屬係屬二事，亦不得以房屋稅籍
      之註銷，片面否決所有權之地位，被告依法令規定，猶不
      得於原告未舉證證明之前，遽為違反法令規定之認定，其
      理至明。
    理  由
一、原告主張：原告於97年6 月19日向被告申請續租系爭國宅，
    被告以原告配偶持有系爭房屋，認定原告不符承租國宅資格
    ，然系爭房屋之所有權應歸於坐落土地所有權人許家程所有
    ，全國財產稅總歸戶財產查詢清單顯示系爭房屋稅籍歸屬原
    告配偶，確有誤載。且系爭房屋早已坍塌滅失，並經彰化縣
    地方稅務局員林分局業以97年8 月27日彰稅員分二字第0972
    042405號函准予註銷該房屋稅籍，且由承辦人員註銷該房屋
    稅籍所依據之照片判斷，系爭房屋於97年6 月30日被告查核
    前即已坍塌滅失，被告怠於依職權調查實有違誤，原處分應
    予撤銷等語。
二、被告則以：原告於97年6 月19日向被告申請續租系爭國宅，
    被告依其所提供之戶籍資料，查核戶內人員之財產資料發現
    ，依全國財產稅總歸戶財產查詢清單所載，其配偶持有系爭
    房屋，總面積60平方公尺，是其與標租辦法第4 條第1 項第
    3 款規定須「無自有住宅」之要件不符，否准其申請，並無
    違法。雖原告提出彰化縣地方稅務局員林分局97年8 月27日
    彰稅員分二字第0972042405號函證明系爭房屋因坍塌滅失而
    准自97年8 月起註銷房屋稅籍，然註銷稅籍日期係在被告審
    查原告資格之後，原告並未舉證證明該房屋於資格審查前即
    已滅失，則系爭房屋既係原處分作成後始申請註銷，自不能
    以事後行為推翻原告承租期間與申請續租時不符承租資格之
    狀態云云，資為抗辯。
三、按國民住宅條例係為統籌興建及管理國民住宅，以安定國民
    生活及增進社會福祉之目的而制定（該條例第1 條），並由
    政府機關取得土地興建及分配住宅，以解決收入較低家庭之
    居住問題（同條例第2 條、第6 條），其具體之方法係由政
    府主管機關取得土地、籌措資金並興建住宅，以收入較低家
    庭為對象辦理出售、出租、貸款自行建築或獎勵民間投資興
    建（同條例第2 條、第6 條、第14條、第16條、第23條及第
    30條等參照）。除其中獎勵民間投資興建之國民住宅，承購
    人與住宅興建業者屬於單純之私法關係，並無疑義外，主管
    機關直接興建及分配之住宅，先由有承購、承租或貸款需求
    者，向主管機關提出申請，經主管機關認定其申請合於法定
    要件，再由主管機關與申請人訂立私法上之買賣、租賃或借
    貸契約。此等契約係為推行社會福利並照顧收入較低國民生
    活之行政目的，所採之私經濟措施，並無若何之權力服從關
    係。性質上相當於各級政府之主管機關代表國家或地方自治
    團體與人民發生私法上各該法律關係，尚難逕謂政府機關直
    接興建國民住宅並參與分配及管理，即為公權力之行使。至
    於申請承購、承租或貸款者，經主管機關認為依相關法規或
    行使裁量權之結果（參照國民住宅出售、出租及商業服務設
    施暨其他建築物標售標租辦法第4 條）不符合該當要件，而
    未能進入訂約程序之情形，既未成立任何私法關係，此等申
    請人如有不服，須依法提起行政爭訟，司法院釋字第540 號
    解釋足資參照。是本件原告申請續租國宅，經被告認定資格
    不符而以97年7 月3 日府都住字第09733046300 號函就此為
    通知部分，應可認係行政處分，得為撤銷訴訟之標的，為行
    政法院所管轄，合先敘明。
四、第按，國民住宅條例第7 條第3 項規定：「政府直接興建之
    國民住宅，其承購、承租資格、優先承購、承租資格與比例
    、辦理程序、權利義務及商業設施、服務設施與其他建築物
    等之標售、標租等事項之辦法，由內政部定之。」內政部依
    此授權，制定國民住宅出售出租及商業服務設施暨其他建築
    物標售標租辦法，其中第4 條規定：「申請承購或承租國民
    住宅者，應具備下列各款之條件：……三、本人、配偶、戶
    籍內之直系親屬及其配偶，均無自有住宅者。……」核此規
    定為法規命令，於母法授權範圍內就國宅之承租資格為規範
    ，合於法律保留原則，其規範亦無悖於母法安定國民生活及
    增進社會福祉之立法精神，自值採用。至於國宅承租人該戶
    是否該當上開辦法第4 條第3 款中「無自有住宅」之資格，
    乃事實認定問題，行政機關就此事實之有無，依行政程序法
    第36條、第43條規定，應依職權調查證據，且應對當事人有
    利及不利事項一律注意，為認定之際，應斟酌全部陳述與調
    查事實及證據之結果，依論理及經驗法則判斷事實之真偽，
    非得以制式證據評價方式取代之。是故，上開辦法第9 條︰
    「有無自有住宅之認定，以國民住宅出售或出租機關列冊送
    請財政部財稅資料中心查核者，或由承購人向稅捐稽徵機關
    申請之歸戶財產查詢清單證明為準。」之規定，雖具有法規
    命令之「形式」（行政程序法第157 條規定參照），但其內
    容係就國宅承租人有無自用住宅此項事實之認定為採證指導
    ，究其性質，無非上級機關為協助下級機關或屬官就事實認
    定而訂頒之解釋性規定，難認係對多數不特定人民就一般事
    項所作抽象之對外發生法律效果之規定，參諸行政程序法第
    150 條、第159 條分就法規命令、行政規則所為之定義性規
    範，應將上開規定定性為行政規則。而此規則以制式證據評
    價方式取代行政程序法第36條、第43條所揭櫫之利與不利均
    應兼採及自由心證原則，於法律規定有違，應不予援用。行
    政機關就國宅承租人承租資格之認可與否，所涉及之有無自
    有住宅之事實認定，不應以財政部財稅資料中心查核資料或
    稅捐稽徵機關之歸戶財產查詢清單為限，而應依職權調查證
    據，斟酌全部證據調查之結果，依論理及經驗法則判斷事實
    之真偽。
五、本件原告向被告承租系爭國宅，於97年7 月31日到期，乃於
    97年6 月19日向被告申請續租乙節，有台北市國民住宅租賃
    契約、申請書等件為憑，被告以全國財產稅總歸戶財產查詢
    清單資料，認原告配偶黃楠育（原名黃貴露）持有系爭房屋
    ，乃否認原告之承租國宅資格，亦有卷附全國財產稅總歸戶
    財產查詢清單（製表日期：97年6 月30日）影本在卷可稽，
    是兩造之爭執無非原告配偶是否持有系爭房屋，而可為原告
    該戶不符「無自有住宅」該項承租資格之認定。經查：系爭
    房屋原為工業用鋼架鐵皮屋，無所有權人登記，有系爭房屋
    建物登記第二類謄本在卷為憑，雖前揭全國財產稅總歸戶財
    產查詢清單記載房屋稅籍歸屬於原告配偶，但此究非財產權
    利證明文件，其所有權歸屬仍有疑義。縱依稅籍資料而推認
    系爭房屋所有權歸屬於原告配偶，然此房屋稅籍亦因系爭房
    屋滅失而於97年8 月起註銷，此有彰化縣地方稅務局員林分
    局97年8 月27日彰稅員分二字第0972042405號函足按，雖上
    開分局無法認定該屋於何時滅失，而以該分局97年11月14日
    彰稅員分二字第0972054557號函就此節函覆被告，被告逕以
    該函為據，而為系爭房屋於97年6 月30日審查原告承租資格
    時並未坍塌滅失之認定。然此事實認定實嫌率斷，蓋上開分
    局稅務員丙○○於97年8 月25日經原告配偶黃楠育指界而勘
    查現場，因53年間之稅籍資料並未記載房屋坐落地號及位置
    圖，乃依據前後門牌號碼建物推認系爭房屋所在位置，僅遺
    留一片牆壁，已無其他房屋基石，其他都是雜草、樹林等情
    ，業據證人丙○○到庭結證綦詳（見本院98年5 月14日準備
    程序筆錄），而依證人丙○○提出之現場照片以觀，系爭房
    屋原所在位置，可謂荒煙蔓草，雜木林立，衡諸經驗法則，
    系爭房屋坍塌滅失距證人丙○○勘查時間長度決不僅止於2
    月，亦即，不論以原告原租期屆滿日（97年7 月31日）為審
    認時點，抑或以被告自定之審查基準日（97年6 月30日）為
    審認時點，均堪認系爭房屋在上開時點前業已坍塌滅失。系
    爭房屋既已滅失，原告該戶當亦無自用住宅可言，非得以此
    執為否認其承租資格之依據。被告疏未就此有利於原告之證
    據而為推究，逕以財產稅總歸戶財產查詢清單此單一制式證
    據，擅行推斷原告配偶持有系爭房屋，殊與行政程序法第36
    條、第43條規定不合，於法有違。
六、綜上，依現存證據，堪可認定系爭房屋於原告承租國宅資格
    審查基準日前業已滅失，被告未依證據法則調查證據並綜合
    判斷，逕依財產稅總歸戶財產查詢清單此單一證據而為相反
    之認定，並以原處分通知原告不符合國宅承租資格，於法有
    違，訴願決定疏未就此而為指正，亦有違法，原告聲請撤銷
    原處分及訴願決定，為有理由，應予准許。
據上論結，本件原告之訴為有理由，爰依行政訴訟法第98條第1
項前段，判決如主文。
中    華    民    國    98    年    6     月    10    日
                    臺北高等行政法院第一庭
                              審判長法  官  王立杰
                                    法  官  許麗華
                                    法  官  楊得君
上為正本係照原本作成。
如不服本判決，應於送達後20日內，向本院提出上訴狀並表明上
訴理由，如於本判決宣示後送達前提起上訴者，應於判決送達後
20日內補提上訴理由書（須按他造人數附繕本）。
中    華    民    國    98    年    6     月    10    日
                                    書記官  徐子嵐


司法院資訊處製作；財團法人民間司法改革基金會備份。
